【裁判字號】    99,交聲,872
【裁判日期】    990308
【裁判案由】    聲明異議
【裁判全文】
臺灣臺中地方法院交通事件裁定        99年度交聲字第872號
原處分機關  交通部公路總局臺中區監理所
異  議  人
即受處分人  甲○○
上列異議人即受處分人因違反道路交通管理處罰條例案件，對於
交通部公路總局臺中區監理所民國99年1月18日所為之處分（中
監違字第裁60-HD0000000號裁決書）聲明異議，本院裁定如下：
    主    文
異議駁回。
    理    由
一、原處分機關係以：異議人即受處分人（下稱受處分人）甲○
    ○於民國（下同）98年8月10日22時31分許，駕駛車牌號碼J
    V2-277號重型機車，在台一線178K＋200M處，因「駕車行經
    有燈光號誌管制之交岔路口闖紅燈」之違規行為，經臺中縣
    警察局交通警察隊警員依道路交通管理處罰條例第53條第1
    項，開立中縣警交相字第HD0000000號舉發違反道路交通管
    理事件通知單逕行舉發。嗣受處分人未於期限內到案，原處
    分機關乃依道路交通管理處罰條例第53條第1項、第63條第1
    項規定，於99年1月18日以中監違字第裁60-HD0000000號裁
    決書裁處罰鍰新臺幣（下同）4500元，並記違規點數3點。
二、受處分人之異議理由則以：伊未收到任何違規通知單，卻於
    99年1月19日收到本件裁決書，爰聲明異議等語。
三、按汽車駕駛人，行經有燈光號誌管制之交岔路口闖紅燈者，
    處1800元以上5400元以下罰鍰，並記違規點數3點；汽車行
    駛至交岔路口，其行進、轉彎，應遵守燈光號誌，道路交通
    管理處罰條例第53條第1項、第63條第1項第3款與道路交通
    安全規則第102條第1項第1款分別定有明文。
四、查受處分人於上開時、地，駕駛車牌號碼JV2-277號重型機
    車，行經有燈光號誌管制之交岔路口闖紅燈之違規事實，有
    採證照片兩張及臺中縣警察局舉發違反道路交通管理事件通
    知單在卷可稽，本件違規事實，洵堪認定。受處分人雖以上
    開情詞置辯，惟查：
(一)按處理違反道路交通管理事件，有關文書送達之程序，依行
    政程序法之規定，違反道路交通管理事件統一裁罰基準及處
    理細則第5條訂有明文。而行政程序法中對於文書送達，於
    應受送達人之住居所、事務所或營業所為之。於應送達處所
    不獲會晤應受送達人時，得將文書付與有辨別事理能力之同
    居人、受僱人或應送達處所之接收郵件人員，行政程序法第
    72條第1項、第73條第1項分別定有明文。
(二)本件原舉發單位開立之中縣警交相字第HD0000000號舉發違
    反道路交通管理事件通知單，於98年9月1日送達於受處分人
    之戶籍地址「臺中縣大肚鄉○○路○段854巷2號之11 」，因
    未獲會晤本人，而由受處分人之兄黃明裕代為收受，此有中
    華郵政掛號郵件收件回執及受處分人全戶戶籍資料查詢結果
    在卷可憑，揆諸上開說明，上開舉發通知單已於98年9月1日
    合法送達予受處分人，而生法律上送達之效力，受處分人辯
    稱其未接獲舉發通知書云云，即難謂適法。
(三)綜上，本件受處分人於上開舉發通知單合法送達後，逾越應
    到案期限60日以上，原處分機關依道路交通管理處罰條例第
    53條第1項、第63條第1項第3款、違反道路交通管理事件統
    一裁罰基準表之規定，裁處受處分人4500元罰鍰，並記違規
    點數3點，經核尚無不合。本件異議為無理由，應予駁回。
五、據上論斷，應依道路交通管理處罰條例第87條第2項，道路
    交通案件處理辦法第19條，裁定如主文。
中    華    民    國    99    年    3    月    8      日
                        交通法庭  法  官  蔡建興
以上正本證明與原本無異。
如不服本裁定，應於送達後5日內，向本院提出抗告狀。
                                  書記官  黃英寬
中    華    民    國    99    年    3    月    8      日

司法院資訊處製作；財團法人民間司法改革基金會備份。
